【裁判字號】    89,上易,1290
【裁判日期】    890920
【裁判案由】    毀損
【裁判全文】
臺灣高等法院高雄分院刑事判決          八十九年度上易字第一二九號
    上訴人  台灣高雄地方法院檢察署檢察官
    上訴人
    即被告      丙○○
    選任辯護人  張榮作
右上訴人因被告毀損案件，不服臺灣高雄地方法院八十九年度易字第二六二八號中華
民國八十九年六月三十日第一審判決（起訴案號：臺灣高雄地方法院檢察署八十九年
度偵字第一０七三七號），提起上訴（移送本院併辦案號：同署八十九年度偵字第一
五四０九號），本院判決如左：
      主      文
原判決撤銷。
丙○○連續損壞他人之監視器、盆栽，足以生損害於他人，處拘役伍拾日，如易科罰
金，以佰元折算壹日。
      事      實
一、丙○○因懷疑其夫與乙○○○有不正常之男女關係，竟基於概括之犯意，萌生毀
    損財物之故意，於民國八十九年四月二十六日晚上十時四十分許，至高雄縣路竹
    鄉○○村○○街九十六號乙○○○之住處，持自己所有之鐵鎚敲破該住處一樓三
    面窗戶共六片窗戶玻璃（每面窗戶有二片窗戶玻璃，起訴書誤載為三片窗戶玻璃
    ），足生損害於乙○○○。又於八十九年六月二十一日晚上九時四十七分左右，
    至上開乙○○○住處，持木棍將乙○○○所有之監視器、盆栽搗毀，足生損害於
    乙○○○。
二、案經乙○○○訴由高雄縣警察局湖內分局報請臺灣高雄地方法院檢察署檢察官偵
    查起訴。並經乙○○○訴由臺灣高雄地方法院檢察署檢察官移送本院併辦審理。
      理      由
一、訊據被告丙○○對於右揭事實坦承不諱，核與告訴人乙○○○及證人林瑞芳、林
    宛青之指訴、證述情節相符，並遭敲破之窗戶玻璃相片七幀遭搗毀之監視器，盆
    栽，與木棍之相片三張，以及監視器畫面照片（內有被告持木棍搗毀監視器之畫
    面）十五張附卷可稽，事證甲確，被告犯行洵堪認定。
二、核被告所為，係犯刑法第三百五十四條之毀損罪。被告前後二次犯行，時間緊接
    ，所犯罪名同一，顯係基於概括之犯意反覆為之，應依連續犯之規定論以較重之
    第二次之毀損一罪。被告於八十九年六月二十一日毀損之行為，雖未據檢察官起
    訴，惟此部分與起訴部分有連續犯關係，為起訴效力所及，本院自得併予審理。
三、原審據以論罪科刑，固非無見，惟被告於八十九年六月二十一日毀損之行為，原
    審未及審酌，自有未洽，被告上訴意旨，以原審量刑過重，指摘原判決不當，為
    無理由，至檢察官上訴意旨，以原審未及併辦審理，指摘原判決不當，則為有理
    由，自應由本院將原判決撤銷改判。爰審酌被告因懷疑其夫與告訴人有不正常之
    男女關係，不思合法解決徒徑，竟先後二次以鐵鎚敲破告訴人之窗戶玻璃，與以
    木棍搗毀告訴人之監視器及盆栽，作為發洩憤氣之道，置他人財產權益於不顧，
    然犯後尚知坦承犯行，犯後態度尚認良好，且念其並無任何犯罪前科，有臺灣高
    等法院被告全國前案紀錄表及臺灣高雄地方法院檢察署刑案資料查註紀錄表可按
    ，素行尚非不良，以及衡酌告訴人因而所受之損害等一切情狀，量處如主文所示
    之刑，並諭知易科罰金之折算標準，以示懲儆。至於前開犯罪所用之鐵鎚、木棍
    ，因未扣案，為免執行困難，故不併予宣告沒收，附此敘甲。
四、移送併辦意旨，另以被告又於八十九年五月七日夜間，手持不甲盾器前往高雄縣
    路竹鄉○○村○○街九六號告訴人住處將玻璃敲破，認此部分亦涉犯刑法第三百
    五十四條之毀損罪嫌云云。訊據被告丙○○否認有上開犯行，辯稱並無該犯行云
    云，查告訴人所提出之照片，僅能證甲其玻璃受損，但不能證甲係被告所為，而
    此部分本院復查無其他確切證據足資證甲係被告所為，自不能僅憑告訴人乙○○
    ○片面之指訴，遽為被告不利認定之依據。被告此部分被訴犯罪，尚屬不能證甲
    ，因公訴人認此部分與前開有罪部分有連續犯關係，此部分爰不另為無罪之諭知
    。（檢察官上訴意旨，指原判決就此部分未併予審理，則為無理由）。
據上論結，應依刑事訴訟法第三百六十九條第一項前段、第三百六十四條、第二百九
十九條第一項前段、刑法第五十六條、第三百五十四條、第四十一條，罰金罰鍰提高
標準條例第一條前段、第二條，判決如主文。
本案經檢察官邱榮藏到庭執行職務。
中    華    民    國     八十九     年       九       月      二十      日
                              臺灣高等法院高雄分院刑事第九庭
                                  審判長法官  張甲松
                                        法官  江泰章
                                        法官  任森銓
右正本證甲與原本無異。
不得上訴。
                                      書記官  張文斌
中    華    民    國     八十九     年       九       月    二十二      日
附錄：本判決論罪科刑法條：
刑法第三百五十四條：
毀棄、損壞前二條以外之他人之物或致令不堪用，足以生損害於公眾或他人者，處二
年以下有期徒刑、拘役或五百元以下罰金。
                                                                        Ｋ


司法院資訊處製作；財團法人民間司法改革基金會備份。
